# 一段话理解

提问人：liubin988513 时间：2012-02-05 00:37:34
3.6.3 Loans and borrowings between the reporting entity and associates IAS 28's requirement to eliminate partially unrealised profits or losses on transactions with associates is expressed in terms of transactions involving the transfer of assets. In our view, the requirement for partial elimination of profits does not apply to items such as interest paid on loans and borrowings between associates and the reporting entity, since such loans and borrowings do not involve the transfer of assets giving rise to gains or losses. Moreover, they are not normally regarded as part of the investor's share of the net assets of the associate, but as separate transactions, except in the case of loss-making associates, where interests in long-term loans and borrowings may be required to be accounted for as if they were part of the reporting entity's equity investment in determining the carrying value of the associate against which losses may be offset (see 3.9 below). Likewise, loans and borrowings between the reporting entity and associates should not be eliminated in the reporting entity's consolidated accounts because associates are not part of the group. Finally, if the associate had a policy of capitalising borrowing costs then the investor would need to eliminate a relevant share of the profit, in the same way it would eliminate a share of the capitalised management or advisory fees charged to an associate.仅仅是因为规定只涉及资产让渡的内部交易才需要抵消所以不考虑借款吗？不太明白原因何在。谢谢陈老师。
该贴已经同步到 liubin988513的微博

回答人：chenyiwei
这一段的意思是：投资方和权益法核算的联营、合营企业之间的往来款项余额不用抵销。投资方和合营、联营企业之间发生的款项收付交易，如一方计入收益同时另一方计入费用，即双方都计入损益，则并不是未实现的，也无需在权益法核算或者投资方编制合并报表时进行抵销处理。但如果收款一方计入收益而付款一方将其资本化计入资产成本的，则属于未实现损益，需按比例予以抵销。
这一段话与我们以往的常识性理解并无实质差异。另外还有一点注意：不要把“transfer of assets”狭义地理解为存货、固定资产等买卖交易。